【裁判字號】    89,台上,7586
【裁判日期】    891214
【裁判案由】    竊盜
【裁判全文】
最高法院刑事判決                              八十九年度台上字第七五八六號
    上  訴  人  甲○○
右上訴人因竊盜案件，不服台灣高等法院台中分院中華民國八十九年九月十三日第二
審更審判決（八十九年度上更(二)字第七四號，起訴案號：台灣台中地方法院檢察署八
十二年度偵字第一五八○六號），提起上訴，本院判決如左：
    主  文
上訴駁回。
    理  由
按刑事訴訟法第三百七十七條規定，上訴於第三審法院，非以判決違背法令為理由，
不得為之。是提起第三審上訴，應以原判決違背法令為理由，係屬法定要件。如果上
訴理由狀並未依據卷內訴訟資料，具體指摘原判決不適用何種法則或如何適用不當，
或所指摘原判決違法情事，顯與法律規定得為第三審上訴理由之違法情形，不相適合
時，均應認其上訴為違背法律上之程式，予以駁回。本件原判決撤銷第一審關於上訴
人甲○○部分之判決，改判論處上訴人幫助以犯竊盜罪為常業罪刑。已敘明上訴人之
同居男友吳正春與陳福財（均已判刑確定）基於共同意圖為自己不法所有之犯意聯絡
，自民國八十一年十二月底起，連續在台中縣、市竊取機車，並收購有合法來源之舊
機車，將引擎拆解，拼裝於竊得之機車上；或變造竊得機車之引擎號碼，拼裝於有來
源之舊機車上，售賣牟利，而以之為常業。上訴人則基於幫助之犯意，提供台中市○
○○街二十六號六樓之一，由吳正春藏放行竊之工具及變造之車牌，並幫助銷贓、記
帳及保管資料等工作，經警於八十二年九月一日查獲等情。係依憑上訴人在警訊中之
供述，證人朱美英、王惠玲、姚迪祺、陳福財等人之證言，並綜合機車使用牌照稅繳
款書、過戶申請登記單、監理規費收據、託運單、支票存根、代收票據明細表、交易
明細、行車執照、收據、帳簿，及扣案如原判決附表所示之工具、車牌等全部卷證資
料，為其所憑之證據及認定之理由。復以上訴人否認犯罪所持之辯解為不足採，證人
郭清欉等人所為迴護之詞同無可取，亦於理由內說明及指駁綦詳。所為論敘，俱有卷
存證據資料可資覆按，從形式上觀察，並無違背法令之情形存在。按證人在偵查中或
審判中，已經合法訊問，其陳述明確別無訊問之必要者，不得再行傳喚，刑事訴訟法
第一百九十六條定有明文。又同法第三百七十九條第十款所稱應調查之證據，係指與
待證事實有重要關係，在客觀上認為應行調查者而言。此項調查之必要性，上訴理由
必須加以敘明，始屬適法。本件常業竊盜正犯吳正春、陳福財已迭經第一審及原審第
二次更審前訊問明確，原審於審判期日復提示其二人之訊問筆錄並告以要旨，問上訴
人有何意見，上訴人僅稱：「我不可能與他們做任何事情。」又問：「尚有何證據請
求調查？」上訴人則稱：「無。」（見原審更(二)卷第五十頁至第五十二頁）。業已合
法踐行調查之程序，復於判決理由內，詳細說明斟酌取捨之理由（見原判決第六面第
十四行至第十八行）。上訴人於原審辯論終結後，具狀請求傳喚吳正春、陳福財，但
未表明究竟有何與案情有重要關係之事項，而有再予傳訊調查之必要（見原審更(二)卷
卷第五十五頁）。原審未命再開辯論調查，殊與上訴意旨所指摘應調查之證據未予調
查之違法情形，不相適合。又依原判決認定之事實，已足資為被告論罪科刑之依據。
上訴意旨，泛稱原判決對於上訴人參與之行為、態樣、犯意及時間如何？均未調查認
定等語。徒憑己見，砌詞指摘，亦不足據以辨認原判決已具備違法之形式。又否認犯
罪，並漫稱警訊筆錄係警方自行編造，上訴人僅受託向貨運公司領取貨品，缺乏贓物
之認識等語，而為單純事實上之爭執，亦非依據卷內訴訟資料，具體指摘原判決依憑
證據所認定之事實，究竟如何違背法令，難謂符合上訴第三審之法定要件。其上訴違
背法律上之程式，應予駁回。本件既從程序上駁回上訴，上訴人請求宣告緩刑，本院
無從斟酌，併予說明。
據上論結，應依刑事訴訟法第三百九十五條前段，判決如主文。
中      華      民      國    八十九    年     十二     月     十四     日
                              最高法院刑事第五庭
                                  審判長法官  紀  俊  乾
                                        法官  黃  正  興
                                        法官  陳  東  誥
                                        法官  張  春  福
                                        法官  韓  金  秀
      右正本證明與原本無異
                                              書  記  官
中      華      民      國    八十九    年     十二     月     十八     日


司法院資訊處製作；財團法人民間司法改革基金會備份。
